# 请教陈版及各位

提问人：jlapple 时间：2015-09-09 08:21:35
陈版，售后回租实质是以标的为抵押取得借款。如果以在建工程的为抵押向银行借款，那么与借款相关的手续费支出是可以资本化的。但为什么以在建工程为标的进行售后回租的手续费不进行资本化呢？感觉他们的实质相同啊。

回答人：chenyiwei
需要注意的是手续费不是全部资本化，而是将租赁期开始日支付的手续费作为长期应付款的“利息调整因素”，计入“未确认融资费用”中，在租赁期间按实际利率法分摊该差额，其中在建工程转固前发生的摊销额可以资本化。这一点对于以在建工程为标的的售后回租和直接长期借款都是一样的，并无差异。

提问人：心在流泪 时间：2015-12-24 11:15:16
中央企业当中有部分事业单位，年度财务报表根据国资委要求转换成企业财务部表，并且给出了转换参考格式，会计师需要对转换后的财务报表进行审计并发表意见，请问这种报表编制基础是否属于特殊基础，审计报告描述如何描述，能否给一个模板

回答人：chenyiwei
事业单位本身的法定报表应当是根据适用于事业单位的相关会计准则或会计制度编制的。这种按一定方式转换为企业格式的报表对该事业单位而言属于特殊编制基础的报表，其审计报告应按 1601 号审计准则的规定出具。